【裁判字號】    97,訴,1844
【裁判日期】    970826
【裁判案由】    毒品危害防制條例
【裁判全文】
臺灣臺中地方法院刑事判決              97年度訴字第1844號
公  訴  人  臺灣臺中地方法院檢察署檢察官
被      告  丙○○
                      )
                    國民
選任辯護人  宋永祥律師
            李美玉律師
上列被告因違反毒品危害防制條例案件，經檢察官提起公訴（97
年度偵字第5689號），本院判決如下：
    主    文
丙○○共同製造第二級毒品，處有期徒刑柒年陸月。扣案如附表
一所示之第二級毒品均沒收銷燬之；扣案如附表二所示之物均沒
收。
    犯罪事實
一、丙○○係丁○○（綽號「阿狗」、「張董」，俟到案後另行
    審結）之子，2 人均明知甲基安非他命為毒品危害防制條例
    第2條第2項第2 款所規定之第二級毒品，不得製造，竟為圖
    牟利，自民國97年1 月年間起，共同基於製造第二級毒品甲
    基安非他命之犯意聯絡，由丁○○以不詳管道取得（假）麻
    黃素等製造甲基安非他命之先驅原料後，再由丁○○、丙○○單獨或共同前往彰化縣社頭鄉○○路○段486號，黃中平所
    經營之天平化學儀器行、臺中市○區○○路300 號，張曾成
    所經營之華成工業原料行、彰化縣員林鎮○○路某五金行等
    處，購買如附表二所示之器材及原料後，即在丁○○母親所
    居住之彰化縣員林鎮田中央巷9 之11號之鐵皮房舍內放置之
    倉庫及其附連圍繞土地上，分別進行氯化階段【即將原料（
    假）麻黃素與鹽酸反應生成氯（假）麻黃素之過程，該過程
    須使用氯仿、乙醚等溶劑，所需器材為過濾設備】、氫化階
    段【即將氯（假）麻黃素與氫氣反應生成具甲基安非他命成
    分之甲基安非他命水溶液之過程，該過程須使用醋酸鈉、活
    性碳、鈀金（氯化鈀與硫酸鋇混合物）等試劑，所需器材為
    高壓反應瓶、氫氧供應設備、酸鹼質測試紙、過濾設備等】
    、純化階段【即將甲基安非他命水溶液純化得到甲基安非他
    命結晶之過程，該過程須使用氯化鈉等試劑，所需器材為過
    濾設備】，而製造完成甲基安非他命，其間丙○○並曾受丁○○之指示，前往前開處所查看燒杯內之物質是否有燒黑或
    結晶、放置在冰箱內之甲基安非他命液體之結晶狀況，再回
    報丁○○知悉，並幫忙清洗製造甲基安非他命之器材。而丁○○因涉有製造甲基安非他命之罪嫌，前經臺灣臺中地方法
    院檢察署檢察官核發通訊監察書，嗣於97年3月1日晚上8 時
    31分許，通訊監察現譯臺因監聽丁○○所使用之電話號碼00
    00-000000 號行動電話，獲悉丁○○將於同日晚上12時（即
    翌【2】日凌晨0時）許，前往上開製造甲基安非他命之處所
    觀看甲基安非他命製造之成果，乃報告臺灣臺中地方法院檢
    察署檢察官，由檢察官指揮員警於2日凌晨0時20分許，前往
    該處逕行搜索，然丁○○趁隙逃逸。而丙○○則於同日凌晨
    2 時許，前往該處，適為在場搜索之員警發覺後，請其在現
    場協助調查，嗣警並經徵得丙○○同意後，由丙○○帶同前
    往彰化縣員林鎮電燈燈號00-0000- 00000號旁房舍及附連圍
    繞土地搜索，共計於如附表一、二所示地點，分別查扣如附
    表一所示之甲基安非他命成品及半成品（即俗稱「滷水」之
    液態甲基安非他命）、如附表二所示，丁○○所有，供製造
    甲基安非他命所用之器材及原料。嗣因員警蒐證結果，認為
    丙○○涉有共同製造甲基安非他命之罪嫌重大，且有刑事訴
    訟法第76條第2至4款之事由，遂報請檢察官核發拘票後，於
    同日下午4時30分許逕行拘提丙○○。
二、案行政院海岸巡防署中部地區巡防局（下稱海巡署）移送臺
    灣臺中地方法院檢察署檢察官偵查起訴。
    理    由
壹、證據能力部分：
一、按被告以外之人於審判外之陳述，雖不符前4 條之規定，而
    經當事人於審判程序同意作為證據，法院審酌該言詞陳述或
    書面陳述作成時之情況，認為適當者，亦得為證據。當事人
    、代理人或辯護人於法院調查證據時，知有第159條第1項不
    得為證據之情形，而未於言詞辯論終結前聲明異議者，視為
    有前項之同意，刑事訴訟法第159條之5定有明文。經查，證
    人黃中平於警詢中之陳述、證人張曾成於偵查中之陳述，對
    被告而言，其性質雖均屬傳聞證據，然其各該警詢、偵查筆
    錄之內容，業經本院審理時予以提示並告以要旨，且經檢察
    官、被告、選任辯護人表示意見，當事人已知上述筆錄乃傳
    聞證據，均未於言詞辯論終結前對該筆錄內容異議，依前揭
    規定，擬制同意作為證據，本院審酌上開筆錄作成時，並無
    不當取供之情形，認為以之作為本案之證據亦屬適當，是證
    人黃中平於警詢中之陳述、證人張曾成於偵查中之陳述，自
    均具有證據能力，合先敘明。
二、被告之選任辯護人雖以被告於警詢及偵查中之陳述，均屬違
    法逮捕，身體、精神產生壓迫、恐懼狀態下所為之自白，係
    出於不正之方法取供，依刑事訴訟法第156條第1項之規定，
    並無證據能力。經查：
  (一)按訊問被告應出以懇切之態度，不得用強暴、脅迫、利誘、
    詐欺、疲勞訊問或其他不正之方法；被告之自白，非出於強
    暴、脅迫、利誘、詐欺、疲勞訊問、違法羈押或其他不正之
    方法，且與事實相符者，得為證據，刑事訴訟法第98條、第
    156 條分別定有明文。前揭規定將被告因遭受身體上強制（
    包括：強暴、疲勞訊問及其他施以生理上壓迫之不正方法）
    或精神上強制（包括：脅迫、利誘、詐欺及其他施以心理上
    壓迫之不正方法）所為非任意性之自白，以及在違法羈押中
    所為之自白，同列為以不正方法取得之供述證據，不問其自
    白是否與事實相符，一概排除其證據能力。良以非任意性之
    自白，係在被告遭受身體上強制或精神上強制之情況下所取
    得，並非出於其自由意思之發動，在其心意自主之情況下所
    為之陳述，非真實之可能性大為提高，若允許採為證據，不
    僅嚴重侵犯人權，也容易造成司法誤判，因此否定其證據能
    力。
  (二)查本件共犯丁○○因涉有製造甲基安非他命之罪嫌，前經臺
    灣臺中地方法院檢察署檢察官核發通訊監察書，嗣於97年 3
    月1日晚上8時31分，通訊監察現譯臺因監聽丁○○所使用之
    電話號碼0000-000000 號行動電話，獲悉丁○○將於同日晚
    上12時許，前往上開製造甲基安非他命之處所觀看甲基安非
    他命製造之成果，乃報告臺灣臺中地方法院檢察署檢察官，
    由檢察官指揮員警於翌（2 ）日凌晨30分許，前往該處逕行
    搜索，然丁○○趁隙逃逸；而被告則於同日凌晨2 時許，前
    往該處，適為在場搜索之員警發覺後，請其在現場協助調查
    ，嗣因員警蒐證結果，認為被告曾為丁○○至臺中市、彰化
    縣等地購買製造甲基安非他命之化學原料等物，認其涉有共
    同製造甲基安非他命之罪嫌重大，遂報請檢察官核發拘票，
    經檢察官以被告涉犯製造毒品犯嫌重大，且有刑事訴訟法第
    76條第2、3、4 款逕行拘提之事由，而核發拘票，嗣由警持
    檢察官所核發之拘票，於同日下午4 時30分許逕行拘提被告
    到案等情，有臺灣臺中地方法院檢察署97年度報搜字第1 號
    、97年度聲拘字第57號偵查卷宗（下稱聲拘卷）暨所附拘票
    、報告書各1份可佐。
  (三)證人即海巡署臺中機動隊查緝員己○○於本院審理時證述：
    檢察官於97年3月2日凌晨零時許，下令逕行搜索，伊等到彰
    化縣員林鎮田中央巷9 之11號時，發現後門已經開了，而現
    場則擺放如搜索照片所示的那些器材，後門進去水塔下面亦
    有甲基安非他命的半成品，檢察官即下令分成2組，1組先維
    護現場，另1 組到後面的菜園去搜查，伊負責到後面菜園搜
    索的，但搜不到，檢察官即要求伊這組人再到伊等先前跟監
    發現丁○○曾出入茶葉行及四平街住處守候，一直至當天凌
    晨3 時許，檢察官說不用守候了，要伊等返回彰化縣員林鎮
    田中央巷9 之11號，在該段時間內，同事就通知伊被告因為
    去該處牽車子，而被攔下來的事，等伊回到田中央巷現場時
    ，就看到被告在場，伊即請被告配合找出丁○○，被告就說
    願意配合，在查扣證物之過程中，被告之行動並未受到拘束
    ，被告很配合，坐著觀看，所以伊等亦未對被告上手銬、腳
    鐐，據伊等判斷被告可能是嫌疑人，怕被告會跑掉，所以伊
    有一直注意被告的舉止，伊等到同日凌晨4 時30分許才整理
    完扣案物，再等候車輛來載扣案物，離開現場時大約清晨 5
    時30分許，至上午6 時30分許，就回到臺中查緝隊，伊等將
    查緝隊1 樓會議室淨空，讓被告在沙發上休息一下，被告也
    有在2 樓準備作筆錄的事情，伊等有請被告看一下，確認我
    們並沒有把贓、證物調包，時間大約半小時，其餘時間都讓
    被告坐著休息，到上午8 時許，伊等問被告要不要吃早餐，
    被告不吃，後來約在上午8時30分才製作第1次筆錄，臺中查
    緝隊有拘留室，但被告並未進去拘留室，雖然在過程中，伊
    忙來忙去、跑上跑下，但也會不時瞄一下，注意被告，所以
    知道被告並未到拘留室去，後來被告在二分隊製作筆錄，到
    上午10時許，伊等再稍微休息10分鐘，伊就去派車，又去搜
    了幾個地方，因為伊當天有去天平化學儀器行查訪過，並製
    作老闆的筆錄，問看看丁○○及被告去買過何物、去過幾次
    等，再向檢察官報告，另1 組人先帶被告去搜出長槍的地方
    ，，當天帶被告去4 個地方搜索，均是被告自願跟伊等一起
    去的，像是扣到長槍的確切地點，伊等原來不知道，只知道
    丁○○有打算在那邊要製毒，後來是被告主動帶伊等去的，
    伊印象中在被告以犯罪嫌疑人身分製作筆錄，而拒絕夜間訊
    問前，被告均未曾要求要休息，伊等也會問被告是否要休息
    ；就伊參與之部分，被告在被諭知逮捕（應是拘提）前並未
    被上手銬、腳鐐，伊等是在97年3月2日下午4 時30分才對被
    告上手銬等語（見本院卷第173至176頁背面）；證人即海巡
    署臺中機動隊查緝員乙○○於本院審理時證述：丁○○在97
    年3月1日之前3 天將行動電話關機，都沒有通聯，據伊等研
    判，丁○○這3 天就是進入甲基安非他命工廠，這是製造甲
    基安非他命嫌犯的慣性，當天伊等看到丁○○駕駛被告名下
    的車牌號碼3952-LH號日產轎車到彰化縣員林鎮田中央巷9之
    11號，並確定丁○○進入該處，伊等根據之前其他被查獲之
    其他嫌犯說曾經在該處與丁○○交易甲基安非他命，那附近
    又是廠區，又是空曠的稻田，符合安非他命製造的客觀條件
    ，我們就跟檢察官報告，檢察官就到現場指揮搜索，伊等進
    入現場後，丁○○母親睡在那邊，隔1 個走道進去之後，就
    是1 個放置茶壺、茶葉的倉庫，伊跟丁○○母親稍微瞭解一
    下狀況，丁○○之母親說丁○○有交代不要進去那個倉庫裡
    ，也不要看，因為該處的門只是1 個喇叭鎖，伊等就破門進
    去，當場看到1個麻將桌，上面有1個白色的盤子裡面有甲基
    安非他命的結晶，我們用檢驗包鑑驗，確定是甲基安非他命
    ，馬上四處搜尋，但都找不到丁○○，當時是97年3月2日凌
    晨，經徹底搜尋該環境，確定丁○○逃逸，不在現場，就回
    來工廠即放置茶壺的倉庫，原先有請被告之表弟在現場，後
    來被告在凌晨2 時許，搭其女友甲○○的車子到現場，經伊
    等盤查，才知道被告是丁○○的兒子，也是車牌號碼3952-L
    H 號自小客車之車主，伊等就告訴被告在屋內破獲安非他命
    工廠，主嫌是丁○○，而上開車輛之車主是被告，倉庫則是
    被告與丁○○共同使用的，因為丁○○已經逃逸了，所以請
    被告在現場看伊等查扣之物品，伊等有告訴被告主嫌是丁○○，請被告與伊等回去說明釐清與該製毒工廠有無關係，是
    否是共犯，被告表示願意與伊等回去說明，而伊等在現場查
    扣相關贓、証物時，被告之行動自由、身體並未受到拘束，
    亦未對被告上手銬、腳鐐、派人限制被告之行動自由，也沒
    有被查緝隊隊員或員警架著或亦步亦趨地跟著，當時被告女
    友也在現場，伊等也請被告女友通知被告家人，本件要請被
    告協助調查，因為伊一直在控制現場，所以未注意被告的行
    動舉止，過程中伊等也只有控制現場出入口之部分，目的是
    為了尋找丁○○，後來因為找不到丁○○，所以請隨後來支
    援的員警控制出入口，在搜索過程伊就在屋內了，伊等於清
    晨6 時許，將被告帶到查緝隊後，將查扣之證物一一在被告
    面前攝影啟封，當時伊有在場，伊等在整理證物時，有請被
    告先睡覺，至於被告在何處休息，伊不清楚，到早上8 時許
    才對被告做筆錄，在此段時間，被告之行動並無受到拘束，
    亦未被拘禁在拘留所內，也沒有被上手銬、腳鐐，據伊所知
    ，被告在97年3月2日當天下午4 時30分被諭知逮捕（應係拘
    提）前，並未被上過手銬、腳鐐等語（見本院卷第178至184
    頁）；證人即海巡署臺中機動隊查緝員辛○○於本院審理證
    述：97年3月1日伊等到彰化縣員林鎮田中央巷查緝時，被告
    在翌（2）日凌晨2時許，與其女友一起到達該處，當時伊正
    在屋內執行搜索，伊等在查扣證物過程中被告就在大廳那邊
    ，被告有同意伊等搜索，也同意配合調查，伊等會請被告過
    來看搜索到的東西，被告之身體自由並未受到拘束，也未被
    上手銬、腳鐐，伊等也沒有派人亦步亦趨地跟著被告，伊等
    離開查獲現場後，被告有跟伊等一起回查緝隊，伊回到隊部
    後，就開始檢視證物，因為時間已久，所以伊不敢確定檢視
    證物時，被告是否在場，之後被告製作筆錄的情形，伊沒有
    參與，所以不清楚，被告並未被帶到拘留室，而是在隊部的
    會議室那邊坐，到當天中午的時候，有請被告帶伊等去被告
    經營的茶店，及被告、與丁○○居住的地方，及一個天平化
    學材料行，被告又帶伊等到山上的查獲槍枝的地址，這段期
    間被告之行動自由也沒有被拘束，伊等都是問過被告是否願
    意跟伊等去，被告都表示願意，所以伊等並未限制被告的自
    由，從帶被告去搜索回來，直到提示拘票這段期間，被告之
    行動自由亦未受到拘束，伊等都未對被告上手銬、腳鐐等語
    （見本院卷第182頁背面至第184頁背面），均一致證述被告
    在到達彰化縣員林鎮田中央巷9 之11號後，經徵得被告同意
    後，請其在現場協助調查，觀看搜索、整理扣案物之過程，
    嗣後亦經被告同意後，請被告一同返回海巡署臺中查緝隊協
    助調查、到被告所經營之茶行、被告及丁○○之住處、彰化
    縣員林鎮電燈燈號00-0000-00000 號旁房舍及附連圍繞土地
    等處搜索，直至對被告提示檢察官所發給之拘票前，均未拘
    束被告之人身、行動自由，及對被告上手銬、腳鐐等情。且
    查，被告於97年3月2日上午8時37分起製作警詢筆錄時，即
    供稱：「（問：本隊於97年3月2日凌晨2時許因查緝毒品，
    請你至本隊協助釐清案情，是否出於你本人同意？）是我願
    意協助你們調查來的。」（見海巡署刑事案件偵查卷宗【下
    稱警卷】第39、40頁），並有海巡署臺中機動查緝隊搜索、
    扣押筆錄（含扣押物品目錄表）5份及同意搜索書4份在卷可
    參（見海巡署中部地區巡防局刑事案件偵查卷宗【下稱警卷
    】第14至37頁），足徵前揭證人所述係經徵得被告同意配合
    調查，而帶被告返回臺中查緝隊，並至其他地方搜索等情，
    應為事實。
  (四)另經本院勘驗本案之錄影光碟，結果為：(1)檔名2008-3-2(1)
    中之00000000000000部分（地點在彰化縣員林鎮田中央巷 9
    之11號）：被告於錄影開始即出現在錄影畫面中，警員詢問
    其年籍資料後，由被告向警員說明現場物品，被告雙腳行動
    自由，未受拘束，亦未被上手銬，被告亦在現場四處走動，
    手上還拿著香煙；(2)檔名2008-3-2(1)中之00000000000000部
    分（地點同上）：被告於畫面時間8 分18秒時，出現在錄影
    畫面中，雙手插在外套口袋裡，雙腳並未被上腳鐐，站在一
    旁看警方查扣現場證物；畫面時間11分時，被告蹲在地上，
    向警員說明其手上的鑰匙及遙控器是否是該處門鎖所用，此
    時被告之手腳亦未被上手銬、腳鐐；在畫面時間13分59秒時
    ，警員請被告將其原放置在桌上之包包拿到一旁另外放置，
    被告即將其包包放到一旁後，雙手抱胸，站在該處看警員整
    理扣案物，其雙手、雙腳亦未被上手銬、腳鐐；(3)檔名2008
    -3-2(1)中之00000000000000部分（地點：海巡署臺中查緝隊
    ）：一開始警方告知被告現在時間是97年3月2日清晨6 時，
    接著向被告提示扣案物，詢問被告扣案物是否為被告所有，
    及做何用，此時被告之雙手放在桌上，並沒有被上手銬；(4)
    檔名2008-3-2(1)中之00000000000000部分（地點同上）：警
    方繼續提示證物，被告雙手放在桌上，並未被上手銬，牆上
    有「中部巡防局」字樣；(5)檔名2008-3-2(1)中之0000000000
    0000部分（地點同上）：警方向丙○○（雙方均是站立著）
    提示扣押物品，丙○○側身背對鏡頭，但可以看到其雙手抱
    胸，且其移動位置時，並無聽到腳鐐之聲音；(6)97年3月2日
    上午8時37分第1次製作警詢筆錄時：被告並未被上手銬，被
    告應訊時，神色自然輕鬆，於製作筆錄過程中還有抽煙，製
    作筆錄結束後，警員交付筆錄給被告閱覽，被告閱覽後，在
    其上簽名，簽完名後，拿取桌上礦泉水飲用後起身，欲離開
    座位，後因有稽查員前來提示資料給被告觀看，被告又坐回
    原位；(7)檔名00000000000000部分（地點同上）：警方告知
    被告「現在時間為97年3月2日下午4 點32分，這是臺中地檢
    署檢察官開的拘票【交付拘票，被告伸手收受拘票，此時被
    告之雙手並未被上手銬】，我們現在正式逮捕你等語，之後
    警方開始提示證物，告知係在其父親丁○○住的地方所查扣
    ，雖然被告實際未居住該處，但因為被告亦有出入該處，所
    以認為被告有涉嫌；警方並於錄影畫面開始後3 分01秒時，
    為被告帶上手銬；(8)檔名00000000000000部分（地點同上）
    ：畫面一開始係拍攝到被告雙腳，被告之雙腳並未被上腳鐐
    ，接著拍到被告上身，被告已經被上手銬，警方向被告提示
    扣押物品、告知扣得地點及化驗扣押物品，並告知化驗結果
    呈現藍色為含有安非他命成分。（畫面時間05：20）警方要
    被告簽署文件。另一名警員詢問被告是否請律師。（畫面時
    間06：00）被告由警方帶同離開錄影畫面，被告於行走時，
    雙腳行動並無異狀，亦未聽到有腳鐐之聲音；(9)被告於97年
    3月2日下午5時製作第2次警詢筆錄時，已被上手銬，神情凝
    重等情，有本院勘驗筆錄可稽（見本院卷第146頁背面至第1
    49頁）。是觀諸上開勘驗結果，被告應係在員警提示、交付
    檢察官所核發之拘票後，始對被告帶上手銬。雖被告於本院
    辯稱：在查緝員交付拘票前，伊已經被上過手銬，後來又打
    開手銬，在交付拘票時，才又上手銬，伊在製作第1 次警詢
    筆錄時，沒有被上手銬，但被上腳鐐云云。然查，由前揭(6)
    、(9)之勘驗結果觀之，被告應訊之神情，已由自然輕鬆，轉
    為凝重，前後差異甚大，是若被告係在製作第1 次警詢筆錄
    時，業經戴上腳鐐，而受到等同被告之對待，則其當時製作
    筆錄時之神情，當與前揭(9)之部分無異，殊無可能表現出自
    然輕鬆之神態；另本件自搜索、查扣贓證物，以至在海巡署
    臺中查緝隊提示證物予被告辨識、製作筆錄之過程，均有錄
    影；且本件承辦員警於當時，當無可能預知就被告何時被上
    手銬、腳鐐部分，日後將成為被告、選任辯護人爭執之對象
    ，自無於當時拍攝過程時，刻意略過被告戴上手銬、腳鐐之
    畫面，而僅就前揭被告身體自由未受拘束之部分予以錄影；
    且被告所述部分，復查無任何對被告有利之證據，被告上開
    所辯，既與本院前揭勘驗結果不符，自難採信。
  (五)另被告雖辯稱：在海巡署臺中查緝隊時，他們有叫替代役在
    拘留室鋪報紙讓伊躺，再叫伊戴著腳鐐去拘留室，拘留室的
    地板是巧拼軟質地板云云（見本院卷第177 頁及背面）。惟
    查，被告在海巡署臺中查緝隊時，並未被關至拘留室等情，
    業據證人己○○、乙○○及辛○○證述如前；且證人己○○
    於本院審理時並證述：海巡署臺中查緝隊之拘留室只有鐵門
    ，鐵門裡面是紗窗，只要上過廁所的人，就會經過拘留室，
    從外面就可將拘留室的情形看得一清二楚等語（見本院卷第
    177 頁背面）；尤以市售之巧拼地板，一般人依其外觀即可
    立判其質地，殊無直接觸摸之必要，是由被告得以描述海巡
    署臺中查緝隊拘留室之情況，亦無法作為有利於被告之認定
    ；況被告於本院審理時，在就證人己○○之證言表示意見時
    ，復供稱：伊去拘留室是在拒絕夜間訊問後之事等語（見本
    院卷第177頁背面）。而被告在被拘提後，於97年3月2 日下
    午5時接受詢問時，即表示要委任律師，嗣於同日晚上8時許
    ，被告之選任辯護人到場後，被告即表示拒絕夜間訊問等情
    ，有前揭警詢筆錄在卷可參，且被告拒絕夜間訊問之次數僅
    此1 次，當無發生誤認、混淆之虞。是被告於本院審理時為
    上開陳述後，其選任辯護人立刻在旁詢以：「那時候是拒絕
    夜間訊問？」後，立即改口：「我不知道是哪份筆錄。」云
    云，顯係經選任辯護人之提醒，意識到如此陳述對其並非有
    利，始翻異前詞，因而其嗣後更易之詞，自難憑採。進一步
    言，縱被告在海巡署臺中查緝隊時，曾進入拘留室內，然依
    被告所述，亦係在員警持檢察官所核發之拘票拘提被告，且
    在被告拒絕夜間訊問後所發生之事，則此時縱被告之人身自
    由有遭受拘束，亦難認有何違法之處。
  (六)證人即被告女友甲○○雖於本院審理時證稱：被告駕駛伊之
    車輛搭載伊回到被告祖母住處（即彰化縣員林鎮田中央巷 9
    之11號）門口圍牆外時，就被員警攔住查問身分，當員警知
    悉被告係丁○○之子時，又讓伊等進入圍牆內，並立即將被
    告帶到其祖母住處內，伊就在圍牆內停車的地方等候，後來
    被告有被員警帶出來過1 次，是要搜索伊駕駛之車輛，等員
    警搜完伊之車輛後，伊即問被告是怎麼一回事，被告就說他
    的行動電話都被警察拿去，所以沒有辦法跟伊聯絡，後來伊
    在當日凌晨3 時30分許，就離開被告祖母之住處云云（見本
    院卷第171、172頁）；惟被告卻供稱：伊進入祖母住處時，
    員警將伊帶進去，證人甲○○好像就在外面，伊不知道證人
    甲○○何時離開，伊先被帶到海巡署，伊被帶出來時，並未
    看到證人甲○○，因為伊出來時證人甲○○的車輛還在，所
    以證人甲○○是後來才離開的，伊出來外面時，有看到證人
    甲○○從伊祖母那邊走出來，伊並無機會與證人甲○○交談
    ，伊不知道證人甲○○有無看到伊，當時證人甲○○距離伊
    約有10幾、20公尺，伊看到證人甲○○走出來，就轉頭被帶
    走了云云（見本院卷第170、171頁），而就係在搜索車輛或
    被告要被帶回海巡署時（約同日清晨5、6時許）有見到對方
    、2 人見面時有無交談等節，所述情節有所扞格之處，自難
    憑採。況證人乙○○於本院審理時亦證述：伊等要帶走被告
    時，證人甲○○還在現場，他們2 人一直可以自由交談，若
    是一般的犯罪嫌疑人，伊等即不會讓其等交談等語（見本院
    卷第181 頁背面），是縱被告與證人甲○○在被告進入彰化
    縣員林鎮田中央巷9 之11號搜索現場再出來時，證人甲○○
    仍在現場，且2 人曾有交談，然此益證證人乙○○等人於該
    時尚未將被告視為本件犯罪嫌疑人屬實。另證人甲○○於本
    院審理時復供述：搜車當時，被告身邊有員警，但並未被帶
    上手銬、腳鐐等語（見本院卷第172 頁背面），足見被告本
    件在彰化縣員林鎮田中央巷9 之11號搜索、扣押之過程中，
    其行動、人身自由尚未遭受拘束。因此，證人甲○○上開證
    言，尚難證明被告之辯解或選任辯護人之辯護意旨得以採信
    ，而為有利於被告之認定。
  (七)查被告係於97年3月2日下午4 時30分被拘提等情，已如前述
    。被告遭拘提後，經海巡署臺中查緝隊移送臺灣臺中地方法
    院檢察署，經檢察官於97年3月3日下午8 時18分訊問後，認
    為其製造第二級毒品罪嫌重大，所犯為最輕本刑5 年以上之
    重罪，且有共犯丁○○在逃，有事實足認有串證、逃亡之虞
    ，而向本院聲請羈押後，被告於同日晚上9 時10分許，解送
    本院等情，有前揭訊問筆錄及本院受理檢察官聲請羈押案件
    分案登記簿各1 份在卷可參（見臺灣臺中地方法院檢察署97
    年度偵字第5689號偵查卷宗【下稱偵卷】第10至17頁、本院
    卷一第110頁）。而被告於97年3月2日下午4時30分被拘提後
    ，因表示要選任辯護人，而於97年3月2日下午5 時10分停止
    接受詢問；嗣被告於選任辯護人到場後，又於同日晚上8時4
    分許，表示拒絕夜間訊問，直至翌（3）日上午9時23分始開
    始接受詢問等情，有各該訊問筆錄附卷可證（見警卷第45至
    63頁）。是經扣除前揭被告等候選任辯護人到場、拒絕夜間
    訊問之時間，被告自遭拘提到案起至解送本院之時止，並未
    逾24小時甚明。
  (八)綜上各節，本件並無證據足以證明被告在遭到拘提前，其行
    動或人身自由已遭受限制，本件自拘提被告起至聲請羈押而
    將被告解送本院時止，並未逾24小時，當無任何違法羈押之
    情事甚明。被告之選任辯護人以被告之警詢、偵查中之供述
    ，係在違法羈押中所為，而主張無證據能力，並無可採。
  (九)另查被告於偵查中供述：「（問：在警局所述事實？）完全
    都事實，看過筆錄才簽名，沒被刑求、強暴、脅迫，警察對
    我態度還可以。」（見偵卷第12頁）；另於檢察官向本院聲
    請羈押後，本院訊問時供承：「（問：你於警訊中及偵查中
    所言，是否實在？【告以要旨】）都實在。」、「（問：你
    於警方、檢方有無受到刑求、逼供？）都沒有。」等語（見
    本院97年度聲羈字第292號刑事卷宗【下稱本院聲羈卷】第9
    頁背面）；復於本院移審訊問時供稱：「（問：你在警詢、
    偵查中作答時，你的精神狀況是否都很正常？）正常。」等
    語，而從未抗辯其警詢或偵查曾遭以不正方法取得供述之情
    事，是依前揭規定，其警詢、偵查之供述，自有證據能力，
    堪以認定。
貳、認定本件犯罪事實所憑證據及論罪科刑：
一、訊據被告丙○○固直承扣案物中除不斷電系統、有醋酸的燒
    杯是其所有外，其餘的原料、器材均是其父丁○○所有、曾
    經幫丁○○到華成工業原料行、天平化學儀器行買過化學原
    料等物，也曾受丁○○指示查看放置在冰箱冷凍庫內，碗裡
    之液體是否有結晶等情，惟矢口否認有何製造第二級毒品甲
    基安非他命之犯行，辯稱：丁○○所有之扣案物是要做何用
    ，伊均不曉得，至於燒杯內之醋酸鈉是伊用來做暖暖包實驗
    所用云云。經查：
  (一)本件經員警於如附表編號一、二所示之地點，分別扣得如附
    表編號一、二所示之物等情，除有前揭扣押物品目錄表外，
    並有現場圖2張、扣案物品擺放地點示意圖15張、現場及扣
    案物照片共計29張、現場跡證採證、勘察照片共計98張在卷
    可證（警卷第70、75頁、聲拘卷第25至58頁、臺中縣警察局
    霧峰分局刑案現場勘察卷）。
  (二)扣案如附表二編號５之物，經送內政部警政署刑事警察局鑑
    定，其結果為：「（編號A1）經檢視為白色黏稠液狀。(一)驗
    前毛重179.64公克【包裝塑膠袋重13.14公克】。(二)1.取2.2
    5公克鑑定用罄，餘164.25公克。(二)檢出CH3COONa （醋酸鈉
    ）成分。」等情，有該局97年3 月26日刑鑑字第0000000000
    號鑑定書1 份在卷可證（見偵卷第88頁）。又如附表二編號
    ８、９、１０（其中1 瓶）、之物，經本院依職權送請內政
    部警政署刑事警察局鑑定，其結果為：「編號A1（即附表
    二編號８）：經檢視為白色晶體。(一)驗前毛重501.29公克【
    包裝塑膠瓶重44.55 公克】。(二)1.取0.33公克鑑定用罄，餘
    456.41公克。2.檢出Sodium acetate（乙酸鈉）成分。編
    號A2（即附表二編號９）：經檢視為白色半橢圓形顆粒。(一)
    驗前毛重489.07公克【包裝塑膠瓶重43.82 公克】。(二)1.取
    1.96公克鑑定用罄，餘443.29公克。2.檢出Sodium hydroxi
    de（氫氧化鈉）成分。編號B1（即附表二編號10其中1 瓶
    ）：經檢視為紅棕色粉末。(一)驗前毛重15.72 公克【包裝塑
    膠瓶重14.81公克】。(二)1.取0. 18公克鑑定用罄，餘0.73公
    克。2.檢出Palladium chloride（氯化鈀）成分。編號E1
    （即附表二編號）：經檢視為透明液體。(一)驗前毛重298.
    95公克【包裝玻璃瓶重235.27公克】。(二)1.取3.6 公克鑑定
    用罄，餘57.08公克。2.檢出Ethyl ether（乙醚）成分。」
    等情，亦該局97年7月4日刑鑑字第0000000000號鑑定書1 份
    存卷可查（見本院卷二第108、109頁）。另附表二編號之
    結晶物1 包，經本院依職權送內政部警政署刑事警察局鑑定
    ，其結果為：「經檢視為白色晶體。(一)驗前毛重543.30公克
    【包裝塑膠袋重17.21 公克】。(二)1.取0.35公克鑑定用罄，
    餘525.94公克。2.檢出Sodium  Chloride（氯化鈉，又稱食
    鹽）成分。」等情，復有該局97年5月20日刑鑑字第0970067
    497號鑑定書1份在卷可考（見本院卷二第53頁）。又以（假
    ）麻黃素為原料製造假基安非他命之流程主要可分為3 階段
    ，分別為氯化階段、氫化階段及純化階段等，其中氯化階段
    係將原料（假）麻黃素與亞硫醯二氯或鹽酸等強酸反應生成
    氯（假）麻黃素之過程，該過程須使用氯仿、乙醚等溶劑，
    所需器材為過濾設備；氫化階段係將氯（假）麻黃素與氫氣
    反應生成具甲基安非他命成分之甲基安非他命水溶液之過程
    ，該過程須使用醋酸鈉、活性碳、鈀金（氯化鈀與硫酸鋇混
    合物）等試劑，所需器材為高壓反應瓶、氫氧供應設備、酸
    鹼質測試紙、過濾設備等；純化階段則係將甲基安非他命水
    溶液純化得到甲基安非他命結晶之過程，該過程需使用氯化
    鈉等試劑，所需器材為過濾設備等情，有法務部調查局97年
    5 月28日調科壹字第09700209780號函1份附卷可稽（見本院
    卷二第80頁）。而如附表二所示之物，均為甲基安非他命製
    程相關之物等情，亦有法務部調查局97年6 月24日調科壹字
    第09700252250號函1份在卷可佐。而前揭扣案物已具備足夠
    要件以完成甲基安非他命所有製程，其中如附表二編號之
    氯化鈉，係甲基安非他命製程純化階段所需之試劑；而如附
    表二編號８之乙酸鈉，則為甲基安非他命製程中氫化階段，
    作為緩衝溶液配製之試劑等情，亦有法務部調查局前揭函文
    及97年7月17日調科壹字第09700285710號函在卷足考（見本
    院卷二第80、122 頁）。準此，本件如附表二所示之扣案物
    ，均可供製造甲基安非他命所用，且已足以完成甲基安非他
    命之全部製程乙節，堪可認定。
  (三)扣案之如附表一所示之物，經送內政部警政署刑事警察局鑑
    定，其結果為：「編號A2（即附表一編號１）：經檢視為
    米白色粉末，(一)驗前毛重88.42公克【包裝塑膠袋重9.6公克
    】。(二)1.取0.67公克鑑定用罄，餘78.15 公克。2.檢出二級
    毒品"甲基安非他命"（Methamphetamine ）、四級毒品：毒
    品先驅原料"（假）麻黃"【 (Pseudo)Ephedrine】等成分
    。3.測得甲基安非他命純度約67％，驗前純質淨重約52.8公
    克；（假）麻黃純度約21％，驗前純質淨重約16.55 公克
    。編號A3（即附表一編號２）：經檢視為米白色顆粒，(一)
    驗前毛重42.34公克【包裝塑膠袋重8.38公克】。(二)1.取1.6
    2 公克鑑定用罄，餘32.34公克。2.檢出二級毒品"甲基安非
    他命"（Methamphetamine ）、四級毒品：毒品先驅原料"（
    假）麻黃"【 (Pseudo) Ephedrine】等成分。。3.測得甲
    基安非他命純度約65％，驗前純質淨重約22.07 公克；（假
    ）麻黃純度約23％，驗前純質淨重約7.81公克。編號A4
    （即附表一編號３）：經檢視為褐色晶體，(一)驗前毛重39.1
    2公克【包裝塑膠袋重9公克】。(二)1.取0.22公克鑑定用罄，
    餘29.9公克。2.檢出二級毒品"甲基安非他命"（Methamphet
    amine ）。3.純度約89％，驗前純質淨重約26.8公克。編
    號A5、A8、A9（即附表一編號４）：經檢視為白色晶體，(一)
    驗前總毛重140.59公克【包裝塑膠袋總重約12.05 公克】。
    (二)1.共取2.51公克鑑定用罄，總餘126.03公克。2.均檢出二
    級毒品"甲基安非他命"（Methamphetamine ）。3.抽測編號
    A5，測得純度約89％。(三)依據抽測純度值，推估編號A5、A8
    、A9均含甲基安非他命之驗前總純質淨重約114.4 公克。
    編號A6（即附表一編號５）：經檢視為米白色晶體。(一)驗前
    毛重37.96 公克【包裝塑膠袋重7.11公克】。(二)1.取0.26公
    克鑑定用罄，餘30.59公克。2.檢出二級毒品"甲基安非他命
    "（Methamphetamine ）、四級毒品：毒品先驅原料"（假）
    麻黃"【 (Pseudo) Ephedrine】等成分。3.測得甲基安非
    他命純度約51％，驗前純質淨重約15.73 公克；（假）麻黃
    純度約25％，驗前純質淨重約7.71公克。編號A7（即附
    表一編號６）：經檢視為米灰色粉末。(一)驗前毛重33.52 公
    克【包裝塑膠袋重8.74公克】。(二)1.取0.18公克鑑定用罄，
    餘24.6公克。2.檢出二級毒品"甲基安非他命"（Methamphet
    amine ）、四級毒品：毒品先驅原料"（假）麻黃"【 (Ps
    eudo)Ephedrine】等成分」。3.測得甲基安非他命純度約73
    ％，驗前純質淨重約18.08公克；（假）麻黃純度約4％，
    驗前純質淨重約0.99公克。編號B1（即附表一編號１０）：
    經檢視為黑褐色液體。(一)驗前毛重1576.50 公克【包裝玻璃
    瓶重802.14公克】。(二)1.取15.77 公克鑑定用罄，餘758.59
    公克。2.檢出二級毒品"甲基安非他命"（ Methamphetamine
    ）、四級毒品：毒品先驅原料"（假）麻黃"【(Pseudo)Ep
    hedrine】等成分。3.測得甲基安非他命純度約5％，驗前純
    質淨重約38.71公克；（假）麻黃純度約4％，驗前純質淨
    重約30.97 公克。編號B2（即附表一編號）：經檢視為
    無色透明液體。(一)驗前毛重928.62公克【包裝玻璃瓶重802.
    14公克】。(二)1.取14.57 公克鑑定用罄，餘111.91公克。2.
    檢出二級毒品"甲基安非他命"（Methamphetamine ）成分。
    3.測得甲基安非他命純度約36％，驗前純質淨重約45.53 公
    克。編號B3（即附表一編號）：經檢視為褐色液體。(一)
    驗前毛重1026.92 公克【包裝玻璃瓶重802.14公克】。(二)1.
    取17.98公克鑑定用罄，餘206.8公克。2.檢出二級毒品" 甲
    基安非他命"（Methamphetamine）、四級毒品：毒品先驅原
    料"（假）麻黃"【 (Pseudo)Ephedrine】等成分。3.測得
    甲基安非他命純度約13％，驗前純質淨重約29.22公克；（
    假）麻黃純度約8％，驗前純質淨重約17.98公克。編號
    B4（即附表一編號）：經檢視為褐色液體。(一)驗前毛重12
    76.98公克【包裝玻璃瓶重802.14公克】。(二)1.取17.87公克
    鑑定用罄，餘456.97 公克。2.檢出微量二級毒品"甲基安非
    他命"（Methamphetamine）、微量四級毒品：毒品先驅原料
    "（假）麻黃"【 (Pseudo)Ephedrine】等成分。編號C1
    （即附表一編號）：經檢視為殘渣袋1 包，內有淡黃色殘
    渣，以有機溶劑洗滌後，取其洗滌液鑑定。檢出二級毒品 "
    甲基安非他命"（Methamphetamine）、四級毒品：毒品先驅
    原料"（假）麻黃"【 (Pseudo)Ephedrine】等成分。編
    號D1（即附表一編號７）：經檢視為白色晶體，(一)驗前毛重
    6.71公克【包裝塑膠袋重5.78公克】。(二)1.取0.19公克鑑定
    用罄，餘0.74公克。2.檢出二級毒品"甲基安非他命"（Meth
    amphetamine）成分。另檢出"氯假麻黃"【Coloro Pseudo
    ephedrine ，可用以合成假基安非他命】成分。編號D3（
    即附表一編號９）：經檢視為白色晶體。(一)驗前毛重6.43公
    克【包裝塑膠袋重5.86公克】。(二)1.取0.15公克鑑定用罄，
    餘0.42公克。2.檢出二級毒品"甲基安非他命"（Methamphet
    amine）成分。另檢出"氯假麻黃"【Coloro Pseudoephedr
    ine ，可用以合成甲基安非他命】成分。」等情，有內政部
    警政署刑事警察局97年3 月26日刑鑑字第0000000000號鑑定
    書、97年7月4日刑鑑字第0000000000號鑑定書各1 份附卷可
    稽（見偵卷第88、89頁、本院卷二第108、109頁），是如附
    表一所示之物，均含有第二級毒品甲基安非他命之成分等情
    ，允無疑義。
  (四)綜合以上研判，彰化縣員林鎮田中央巷9 之11號內既存放有
    製造甲基安非他命之成品、尚未成形之液態甲基安非他命（
    即滷水），且甲基安非他命3 階段製程所需之原料、器材，
    一應俱全，堪認該處應為製造甲基安非他命鹵化、氫化及純
    化反應之毒品製造工廠無訛。而經警將在扣案物採得之指紋
    ，送請內政部警政署刑事警察局鑑定結果，其中在玻璃大量
    杯所採得之編號３、５現場指紋，經比對結果，與該局檔存
    之丁○○指紋卡右姆、右食指指紋相符等情，有臺中縣警察
    局霧峰分局現場勘察報告、內政部警政署刑事警察局97年 3
    月31日刑紋字第0970046745號鑑驗書1 份附卷可稽（見偵卷
    第100至105頁）；參以被告迭次於警詢、偵查及本院移審訊
    問、準備程序及審理時供述：扣案物中除不斷電系統、收支
    簿係伊所有外，其餘均是丁○○所有等語（見警卷第41頁、
    偵卷第12、15、16頁、本院卷一第26頁、第86頁背面、本院
    卷二第137 頁背面），足證被告之父丁○○應為該甲基安非
    他命製造工廠之主要製造者無誤。
  (五)被告於警詢時供稱：伊曾經到彰化縣社頭鄉天平化學儀器行
    4 次，其中1次是伊與丁○○一起去，其他3次是丁○○要伊
    幫忙去拿東西，天平化學儀器行之老闆都將東西放在箱內，
    但伊知道裡面都是一些化學藥劑，扣案之醋酸鈉（即附表二
    編號７）、硫酸鋇（即附表二編號８）是丁○○向天平化學
    儀器行訂購後，叫伊去拿回來的，另丁○○叫伊到臺中及烏
    日一帶找化工原料行購買氯化鈀，伊就沿路在臺中市尋找，
    後來到臺中市○○路300 號華成工業原料行買到氯化鈀，伊
    曾於97年1月下旬至2月上旬間買過1瓶是新臺幣（下同）3萬
    6 千元，伊有打開看過，是咖啡色粉狀物，而附表二編號
    、之調整器是丁○○叫伊購買的，其中編號二附表部分
    ，係在97年2 月28日買的，丁○○說一定要買氫氧專用的錶
    頭，伊找了很久，才到彰化縣員林鎮○○路的五金行購買的
    等語（見警卷第42、53、59頁、偵卷第53頁）；於偵查中復
    供述：「（問：總共替你爸爸買過幾次化學藥品？）有不同
    的地方，1個地方各3次左右，在臺中市的華成工業原料行買
    氯化鈀，這是我爸爸叫我買的，在華成原料買了2 次氯化鈀
    ，1次都買1罐，最後1次好像是1罐3萬6千元，之前也在華成
    化工買氫氧化鈉1、2罐，好像是96年底約11、12月間開始買
    的，詳細日期我記不清楚，最後1次是97年1月間，離農曆有
    一點距離，應該大概1 月中旬，前都是我爸爸丁○○給我的
    ，我去華成化工都開被扣案之休旅車。」、「（問：另外尚
    在何地購買化學藥品？）在彰化縣社頭鄉○○路的天平化學
    原料行，當時我爸爸叫我去拿的，是瓶瓶罐罐，老闆有念給
    我聽，但我記不清楚，大概3次，大概有拿乙醚、氯仿、硫
    酸鋇、醋酸鈉等，但是後面2樣化學物是第1次買的，時間比
    較久，之後就沒有拿了，這些錢都是我爸爸付的，那邊是我
    爸爸叫我去拿的，錢他會跟他算。」、「（問：你爸爸在製
    毒結晶時，是否有叫你去幫他看情形回報？）那時候我去廚
    房，我都會去我奶奶那邊，他叫我去打開冰箱看有沒有結晶
    ，我好像說沒有。」、「（問：你到底幫你父親操作哪些部
    分？）看有沒有結晶，買化學藥品、拿東西給別人。」、「
    （問：法庭上站的這位張曾成是否看過？）有，過年前的時
    候，來臺中市買化學藥品時看過，張曾成經營華成工業原料
    行，在臺中市，地址我忘記了，我去過2次，2次都是買氯化
    鈀，第1次買3萬多元，第2次買3萬多元，買完以後，拿到我
    員林鎮○○路的店裡給我爸爸丁○○。」等語（見偵卷第11
    、14、15頁）；又於97年3月3日檢察官聲請本院羈押後，於
    本院訊問時供承：「（問：你自何時開始幫忙去買上述原料
    【指乙醚、氯仿、亞硫醯氯等物】？）我自96年11、12月幫
    他去買，最後一次是於今年1 月間。」、「（問：你父親製
    造毒品時候，有無要你幫忙？）有1 次，他要我幫忙看看燒
    杯有無燒黑或結晶，是在2 月底的時候。」、「（問：你在
    上址【指華成工業原料行」】買過幾次氯化鈀？）有2 次，
    第2次是今年1月間。」、「（問：除了買氯化鈀，還在華成
    原料行買過何物？）只有買過氯化鈀及氫氧化鈉。」、「（
    問：你有無幫忙你父親去清洗製造安非他命的器材？）有。
    」等語（見本院聲羈卷第8頁背面、第9頁）；且就其中曾前
    往天平化學儀器行、華成工業原料行購買如附表二所示部分
    器材等情，核與證人天平化學儀器行負責人黃中平於警詢時
    證述：伊有見過被告及丁○○，但丁○○來店裡都自稱姓劉
    ，所以伊都稱呼他「劉先生」，丁○○來伊店裡買過漏斗、
    燒杯、蒸餾器組、在97年1 月間曾來買過醋酸、溫度計、量
    筒、燒杯4樣東西，最後1次來伊店裡是在97年3月1日下午 1
    時許，是來買濾紙，印象中被告與丁○○一起來過伊店裡 2
    次，1次是在2年多前，是介紹被告讓伊認識，另1 次是97年
    過年前，他們兩人一起來買醋酸、溫度計、燒杯、濾紙等物
    ，被告單獨來買過約3、4次，最近1 次是97年過年前，他每
    次都是買氫氧化鈉、燒杯、濾紙、活性碳、PH試紙等一些小
    東西等語（見警卷第64頁）、證人即華成工業原料行之負責
    人張曾成於偵查中證述：被告向伊買過氯化鈀，是打電話訂
    購或直接過來買，伊忘記了等語（見偵卷第44頁）大致相符
    ，足證被告確曾有為丁○○購買製造甲基安非他命之部分器
    材，及在製造甲基安非他命之過程，觀看燒杯內之物有無燒
    黑或結晶、冰箱內之液體是否結晶、清洗使用過之器材等行
    為，允無疑義。
  (六)被告雖於本院辯稱：不知道丁○○在製造甲基安非他命云云
    。惟查，被告於偵查中已供稱：「（問：這樣子不是早知道
    你爸爸在製毒，為何還幫他買化學原料？）因為他是我爸。
    」（見偵卷第14頁）；復於檢察官於偵查中聲請羈押後，本
    院訊問時供承：「（問: 你父親丁○○在員林鎮田中央巷【
    誤載為田中巷】9 之11號以乙醚、氯仿、亞硫醯氯等物製造
    安非他命，你是何時知道？）我是今年除夕才知道」、「（
    問：有無問過你父親在製造何物？）我沒問過。」、「（問
    ：為何沒問？）因為我心裡已經明白他有在製造安非他命。
    」、「 (問：既知他在製造安非他命，為何還要幫他去買氯
    化鈀、氫氧化鈉等製造安非他命的材料？）第1 次幫他買的
    時候還不知道，買後才覺得小小1 瓶怎麼那麼貴，我上網去
    查，才知那是製造安非他命的材料。」、「 (問：氯化鈀是
    否為製造安非他命必須材料？）我不曉得，但我上網查些破
    案經過，都有查到氯化鈀˙˙˙」、等語（見本院聲羈卷第
    8頁背面、第9頁），而坦認在96年間，第1 次幫丁○○購買
    氯化鈀後，經上網查詢後，即已知悉氯化鈀可以製造第二級
    毒品甲基安非他命，因而明白丁○○是在製造甲基安非他命
    等情。況製造第二級毒品甲基安非他命，所涉刑責甚重，行
    事自力求隱密，縱被告丁○○為父子之親，豈有任由不知情
    之被告去購買材料、觀看製造進度、清洗用過器材，而使其
    犯行可能在被告不經意之情況下洩漏予外人知悉之理，是被
    告所辯，純屬卸責之詞，不足採信。至證人即被告母親庚○○於本院審理時雖證述：伊與丁○○約在11、12年前，在被
    告念國中時就分居，被告一直都跟伊一起住在彰化縣員林鎮
    ○○街311巷2號，並不會去丁○○住處住，被告與丁○○平
    時均未聯絡，因為伊與被告２人在客廳看電視時，伊偶爾會
    問被告，被告都這樣回答伊，伊不知道丁○○有叫被告去化
    學原料行買化學原料之事云云（見本院卷第185至187頁）。
    然查被告於證人庚○○為上開證述後，供稱：伊會告訴伊母
    親未與丁○○聯絡，是因為伊母親與丁○○感情不好，一見
    面就吵架，所以伊不希望伊母親知道伊與丁○○有聯絡等語
    （見本院卷第187 頁），足徵被告均係隱瞞證人庚○○，而
    私下與丁○○聯絡、往來，且由證人庚○○就被告為丁○○
    購買化學原料乙事毫無所悉，益證被告確未將其與丁○○間
    之事，巨細靡遺地告知證人庚○○，準此，證人庚○○上開
    證言，自無法作為有利於被告之認定。
  (七)被告既至遲在97年1月間即第2次為丁○○購買氯化鈀時，已
    知悉丁○○係在製造甲基安非他命，猶受丁○○之指示，負
    責購買製造甲基安非他命之器材及化學原料，復於製造甲基
    安非他命過程中，查看燒杯有無燒黑及結晶之現象、冰箱內
    之液體是否結晶，及清洗製造甲基安非他命所使用之器材，
    而上開行為已達製造甲基安非他命之核心事項，而屬參與犯
    罪構成要件之行為，縱被告僅分擔其中某一部分行為，仍應
    對於全部製造行為，共同負責。是就製造甲基安非他命之行
    為，自應與丁○○論以共同正犯。被告之選任辯護人認係幫
    助犯，顯有誤會，附此敘明。
  (八)而被告之選任辯護人雖為被告辯護稱：本件扣案物中，未見
    製造甲基安非他命氫化階段所必備之震盪器「搖臺」，更無
    製造合成甲基安非他命之原料麻黃素原料，如何能認為係製
    造既遂？惟查：
  1.本案未扣案之「搖臺」，並非製造甲基安非他命必要之設備
    ，以人工或其他方法搖動高壓反應瓶，亦可達到溶液均勻混
    合之目的等情，有前揭法務部調查局97年5 月28日調科壹字
    第09700209780 號函可證（見本院卷二第80頁），是被告之
    選任辯護人以「搖臺」係製造甲基安非他命不可或缺之器材
    ，而認本件扣案物不足以製造完成甲基安非他命云云，並無
    依據。
  2.又製造甲基安非他命既需歷經前述氯化、氫化及純化3 階段
    ，即需相當時日始可完成，而非將原料混合後即可立即製成
    ，是在查獲製造甲基安非他命犯行，所扣得之物品，勢將隨
    著甲基安非他命製造之進度係在何階段，而有所不同，事屬
    當然。而本件如附表一所示之物，除有歷經前揭3 階段而形
    成之結晶物外，尚有已含有甲基安非他命成分，然未經純化
    階段，俗稱滷水之液態甲基安非他命（即附表一編號１０至
    ），且其中部分扣案物，尚驗出有可合成第二級毒品甲基安
    非他命，而屬製造甲基安非他命第一階段即氯化階段之產物
    氯假麻黃、可製造甲基安非他命之先驅原料第四級毒品（
    假）麻黃之成分等情，亦如前述，是本件扣案含有甲基安
    非他命成分之物，應係以第四級毒品（假）麻黃等原料，
    製造而來，應堪認定，是縱未扣得製造甲基安非他命之（假
    ）麻黃等物，亦無法作為對被告有利之認定。
  3.又甲基安非他命之製造過程，於滷水階段已含有甲基安非他
    命，即屬化學反應之製成品，應認已製造既遂，至純化結晶
    步驟，僅係去其雜質並使之固化成結晶體，以提高純度方便
    施用，如謂須俟完成純化結晶步驟始為既遂，不但與甲基安
    非他命製造結果所呈現之化學反應不合，且不足以遏阻毒品
    之擴散，達到刑罰之一般預防功能，當非毒品危害條例之立
    法本旨（最高法院94年度臺上字第6196號、93年度臺上字28
    24號判決意旨可資參照）。查本件如附表一編號１至９分別
    為含有甲基安非他命成分之粉末、顆粒或晶體，堪認係經純
    化後之甲基安非他命成品，當無疑義；而如附表一編號１０至
    所示之滷水，雖尚未達市面上所販賣，呈結晶體之甲基安
    非他命外觀，然其均驗出甲基安非他命成分等情，業如前述
    ，揆諸前揭說明，仍屬製造既遂無疑，是被告之選任辯護人
    質疑本件被告與丁○○製造第二級毒品甲基安非他命之行為
    是否達既遂之程度，尚無可取。
  (九)被告雖又辯稱：燒杯內之醋酸鈉，係伊用來做暖暖包實驗所
    用云云。惟查，醋酸鈉係製造甲基安非他命氫化階段之試劑
    乙節，已如前述，而扣案之醋酸鈉（如警卷第123 頁上面照
    片所示），雖係被告將之置於燒杯內，然該物均為丁○○所
    有等情，業經被告於警詢時供明在卷，是縱被告將醋酸鈉放
    置在燒杯內之目的，係要做暖暖包試驗，然此顯非丁○○購
    入醋酸鈉及燒杯之初衷，因而被告上開辯解縱然為真，然亦
    無礙於扣案之醋酸鈉得作為製造甲基安非他命試劑之事實認
    定，附此敘明。
  (十)綜上所述，被告所辯，顯係臨訟卸責之詞，殊無可採。本件
    事證已臻明確，被告犯行堪以認定，應予以依法論科。
二、核被告所為，係犯毒品危害防制條例第4條第2項之製造第二
    級毒品罪。被告與丁○○間，就上開製造甲基安非他命之犯
    行，有犯意聯絡及行為分擔，為共同正犯。被告製造甲基安
    非他命後，復進而持有，持有之低度行為應為製造之高度行
    為所吸收，不另論罪。而被告於彰化縣員林鎮田中央巷9 之
    11號製造甲基安非他命之流程，係為達製造甲基安非他命之
    目的所為之數舉動，且於同地密切接近之時間實施，侵害同
    一之法益，各行為之獨立性極為薄弱，依一般社會觀念，在
    時間差距上，難以強行分開，在刑法評價上，以視為數個舉
    動之接續施行，合為包括之一行為予以評價，較為合理，應
    論以接續犯。爰審酌被告並無前科犯行，素行良好，有臺灣
    臺中地方法院檢察署刑案資料查註紀錄表及臺灣高等法院被
    告全國前案紀錄表各1 份附卷可按，復參酌參與製造甲基安
    非他命之過程，係由其父親丁○○主導，被告僅負責購買化
    學原料與相關器材，涉案情節較輕，且被告係因與丁○○有
    骨肉之親，聽命其父親丁○○，而參與本件犯行，雖為不法
    ，仍尚屬情有可原，然其無視於國家對於杜絕毒品犯罪之禁
    令，而與丁○○共同製造第二級毒品甲基安非他命，且本件
    製造第二級毒品甲基安非他命之設備齊全，規模頗具，製造
    之第二級毒品甲基安非他命成品、半成品數量龐大，日後如
    為他人所施用，將嚴重損害他人之身心健康，並使毒品益形
    氾濫，不僅危害他人之身心健康，亦嚴重殘害國本，暨其於
    本院翻異前詞，否認犯行，尚乏認錯悔過之具體表現等一切
    情狀，量處如主文所示之刑。至原起訴檢察官雖以被告犯罪
    後於警詢、偵查中坦承犯行，並供承丁○○之犯行，態度良
    好，顯有悔改之意；另被告之工作主要係負責購買製造甲基
    安非他命之原料及器材，復係受其父丁○○之引誘而無奈參
    與，惡性較輕，尚有得以憫恕之處，因而具體求刑有期徒刑
    6年。然查，製造甲基安非他命之法定最輕本刑為有期徒刑7
    年，且被告自移審訊問後，歷經準備程序、審理程序，均矢
    口否認犯行，且就購買化學藥品、器材之時間等節，一改警
    詢、偵查較為配合態度，而就本院訊問其參與之部分，均推
    稱忘記了、均不知情云云，復爭執前均未曾質疑之拘提、訊
    問程序之合法性，而辯稱：拘提前已遭限制人身自由云云，
    圖卸己責，難認被告對於自身之行為有何悔悟之意，是其犯
    後態度已有所變更；又按刑法第59條之酌量減輕其刑，必須
    犯罪另有特殊之原因與環境等等，在客觀上足以引起一般同
    情，認為即予宣告法定低度刑期尤嫌過重者，始有其適用，
    最高法院著有45年臺上字第1165號判例可資參照。本件被告
    固係聽命於其父親丁○○始為本件犯行，然查本件並無足以
    令被告不得不犯本案，而客觀上足以引起一般同情，而可憫
    恕之特殊情狀，是上開事由，充其量僅能作為量刑之參考，
    殊無適用刑法第59條予以減刑之餘地。至公訴檢察官雖具體
    求刑有期徒刑8 年，然本院審酌上情，認科以如主文所示之
    刑，已足以懲儆之效，公訴檢察官之求刑，稍嫌過重，均併
    予敘明。
三、末查，扣案如附表一編號１至所示之物，均為第二級毒品
    甲基安非他命，爰均依毒品危害防制條例第18條第1項前規
    定宣告沒收銷燬之。又按鑑定毒品時，一般係以傾倒之方式
    ，將包裝袋內之毒品倒出與包裝袋分離而秤重，必要時亦會
    輔以刮杓取袋內粉末，然無論依上述何種方式分離，包裝袋
    內均會有極微量洛因殘留，業經法務部調查局於93年3 月19
    日以調科壹字第09300113060 號函示在案（見司法院編印法
    官辦理刑事案件參考手冊(一)第334 頁）。前揭甲基安非他命
    ，於鑑定書上所載包裝塑膠袋重、包裝玻璃瓶重，當指依上
    述方式將包裝內甲基安非他命與包裝塑膠袋或玻璃瓶分離所
    得到之包裝重，惟包裝塑膠袋或玻璃瓶內仍會有甲基安非他
    命殘留。是用以包裝、裝放前揭甲基安非他命之包裝塑膠袋
    、玻璃瓶，及扣案附表一編號、所示之第二級毒品甲基
    安非他命殘渣袋部分，若與其內所包裝之毒品析離時，其與
    所殘留之毒品難以析離，自應全部視為毒品，亦應依毒品危
    害防制條例第18條第1 項前段之規定宣告沒收銷燬。如附表
    二所示之化學原料及器材，均為共犯丁○○所有，且為供製
    造甲基安非他命所用之物，業經本院認定如前，然該等材料
    、物品並非專供製造甲基安非他命之器具，均依毒品危害防
    制條例第19條第1 項規定宣告沒收。至如附表三所示之物，
    其中編號之淡黃色粉末，經送行政院衛生署草屯療養院鑑
    定結果，並未檢出管制藥品或毒品成分等情，有該院草療鑑
    字第0970002359號鑑定書1 份在卷可憑（見偵卷第76頁）；
    另編號至之物，經送內政部警政署刑事警察局鑑定結果
    ：送鑑改造獵槍1 支（槍枝管制編號0000000000），認係
    氣體動力式槍枝，以填充氣體為發射動力，經以金屬彈丸測
    試3 次，其中彈丸（直徑6.0mm、重量0.88g）最大發射速度
    為74公尺/秒，計算其動能為2.4焦耳，換算其單位面積動能
    為8.5 焦耳/平方公分（未達有殺傷力之標準20焦耳/平方公
    尺）；假子彈1 顆，認係供氣動式槍枝發射彈丸之非制式
    金屬彈殼；送鑑鋼珠3 罐，認均係金屬彈丸、塑膠彈丸及
    具金屬頭之鏢狀物等情，有該局97年4月17日刑鑑字第09700
    37927號槍彈鑑定書1份在卷可證（鑑偵卷第93至97頁），堪
    認上開物品均非為違禁物，亦與本件製造甲基安非他命之犯
    行無涉；至於附表三之其餘扣案物，亦非製造安非他命所必
    須之器材，且並無證據證明與本件製造第二級毒品甲基安非
    他命有何關聯，又非違禁物，爰均不為沒收之諭知。
據上論斷，應依刑事訴訟法第299條第1項前段，毒品危害防制條
例第4條第2項、第18條第1項前段、第19條第1項前段，刑法第11
條、第28條，判決如主文。
本案經檢察官戊○○到庭執行職務。
中    華    民    國    97    年    8     月    26    日
                  刑事第一庭  審判長法  官   唐光義
                                    法  官   洪挺梧
                                    法  官   郭妙俐
上正本證明與原本無異。
如不服本判決，應於收受送達後10日內向本院提出上訴書狀（應
敘述具體理由並附繕本）。
上訴書狀如未敘述理由，應於上訴期間屆滿後20日內補提理由書
於本院。
                                    書記官  廖鳳美
中    華    民    國    97    年    8     月    26    日
附錄論罪科刑法條
毒品危害防制條例第4條
製造、運輸、販賣第一級毒品者，處死刑或無期徒刑；處無期徒
刑者，得併科新臺幣1千萬元以下罰金。
製造、運輸、販賣第二級毒品者，處無期徒刑或7 年以上有期徒
刑，得併科新臺幣7百萬元以下罰金。
製造、運輸、販賣第三級毒品者，處5 年以上有期徒刑，得併科
新臺幣5百萬元以下罰金。
製造、運輸、販賣第四級毒品者，處3 年以上10年以下有期徒刑
，得併科新臺幣3百萬元以下罰金。
製造、運輸、販賣專供製造或施用毒品之器具者，處1年以上7年
以下有期徒刑，得併科新臺幣1百萬元以下罰金。
前五項之未遂犯罰之。
附表一：
┌──┬────────────┬───┬───────────────┐
│編號│    品            名    │數  量│        備         註         │
├──┼────────────┼───┼───────────────┤
│ １ │甲基安非他命            │1包   │(1)97年3月2日凌晨0時30分在彰化 │
│    │（米白色粉末）          │      │  縣員林田中央巷9-11號內鐵皮房│
│    │                        │      │  舍及附連圍繞土地查扣        │
│    │                        │      │(2)驗餘淨重78.15 公克、包裝塑膠│
│    │                        │      │  袋重9.60公克（內政部警政署刑│
│    │                        │      │  事警察局97年3月26日刑鑑字第0│
│    │                        │      │  000000000號鑑定書A2部分）   │
├──┼────────────┼───┼───────────────┤
│ ２ │甲基安非他命            │1包   │(1)查扣時間、地點同上          │
│    │（米白色顆粒）          │      │(2)驗餘淨重32.34 公克、包裝塑膠│
│    │                        │      │  袋重8.38公克（內政部警政署刑│
│    │                        │      │  事警察局97年3月26日刑鑑字第0│
│    │                        │      │  000000000號鑑定書A3部分）   │
├──┼────────────┼───┼───────────────┤
│ ３ │甲基安非他命            │1包   │(1)查扣時間、地點同上          │
│    │（褐色晶體）            │      │(2)驗餘淨重29.9公克、包裝塑膠袋│
│    │                        │      │  重9 公克（內政部警政署刑事警│
│    │                        │      │  察局97年3月26日刑鑑字第09700│
│    │                        │      │  37898號鑑定書A4部分）       │
├──┼────────────┼───┼───────────────┤
│ ４ │甲基安非他命            │3包   │(1)其中2包查扣時間、地點均同上 │
│    │（白色晶體）            │      │  ，另1包（毛重3.75公克）係於 │
│    │                        │      │  97年3月2日下午3時許，在彰化 │
│    │                        │      │  縣員林鎮電燈燈號00-0000-0000│
│    │                        │      │  1 號旁房舍及附連圍繞土地查扣│
│    │                        │      │(2)驗餘總淨重126.03公克、包裝塑│
│    │                        │      │  膠袋總重約12.05 公克（內政部│
│    │                        │      │  警政署刑事警察局97年3 月26日│
│    │                        │      │  刑鑑字第0000000000號鑑定書A5│
│    │                        │      │  、A8、A9部分）              │
├──┼────────────┼───┼───────────────┤
│ ５ │甲基安非他命            │1包   │(1)查扣時間、地點同上          │
│    │（米白色晶體）          │      │(2)驗餘淨重30.59 公克、包裝塑膠│
│    │                        │      │  袋重7.11公克（內政部警政署刑│
│    │                        │      │  事警察局97年3月26日刑鑑字第0│
│    │                        │      │  000000000號鑑定書）         │
├──┼────────────┼───┼───────────────┤
│ ６ │甲基安非他命            │1包   │(1)查扣時間、地點同上          │
│    │（米灰色粉末）          │      │(2)驗餘淨重24.6公克、包裝塑膠袋│
│    │                        │      │  重8.74公克（內政部警政署刑事│
│    │                        │      │  警察局97年3月26日刑鑑字第097│
│    │                        │      │  0000000號鑑定書）           │
├──┼────────────┼───┼───────────────┤
│ ７ │甲基安非他命            │1包   │(1)查扣時間、地點同上          │
│    │（白色晶體，即扣押物品目│      │(2)驗餘淨重0.74公克、包裝塑膠袋│
│    │錄表編號2-4）           │      │  重5.78公克（內政部警政署刑事│
│    │                        │      │  警察局97年7月4日刑鑑字第0970│
│    │                        │      │  092268號鑑定書D1部分）      │
├──┼────────────┼───┼───────────────┤
│ ８ │甲基安非他命            │1包   │(1)查扣時間、地點同上          │
│    │（淡黃色晶體，即扣押物品│      │(2)驗餘淨重1.55公克、包裝塑膠袋│
│    │目錄表編號2-4）         │      │  重5.78公克（內政部警政署刑事│
│    │                        │      │  警察局97年7月4日刑鑑字第0970│
│    │                        │      │  092268號鑑定書D2部分）      │
├──┼────────────┼───┼───────────────┤
│ ９ │甲基安非他命            │1包   │(1)查扣時間、地點同上          │
│    │（白色晶體，即扣押物品目│      │(2)驗餘淨重0.42公克、包裝塑膠袋│
│    │錄表編號2-4）           │      │  重5.86公克（內政部警政署刑事│
│    │                        │      │  警察局97年7月4日刑鑑字第0970│
│    │                        │      │  092268號鑑定書D3部分）      │
├──┼────────────┼───┼───────────────┤
│ １０ │含有甲基安非他命成分之黑│1瓶   │(1)查獲時間、地點同上          │
│    │褐色液體                │      │(2)驗餘淨重758.59公克、包裝玻璃│
│    │                        │      │  瓶重802.14公克（內政部警政署│
│    │                        │      │  刑事警察局97年3 月26日刑鑑字│
│    │                        │      │  第0000000000號鑑定書B1部分）│
├──┼────────────┼───┼───────────────┤
│  │含有甲基安非他命成分之無│1瓶   │(1)查獲時間、地點同上          │
│    │色透明液體              │      │(2)驗餘淨重111.91公克、包裝玻璃│
│    │                        │      │  瓶重802.14公克（內政部警政署│
│    │                        │      │  刑事警察局97年3 月26日刑鑑字│
│    │                        │      │  第0000000000號鑑定書B2部分）│
├──┼────────────┼───┼───────────────┤
│  │含有甲基安非他命之褐色液│1瓶   │(1)查扣時間、地點同上          │
│    │體                      │      │(2)驗餘淨重206.8 公克、包裝玻璃│
│    │                        │      │  瓶重802.14公克（內政部警政署│
│    │                        │      │  刑事警察局97年3 月26日刑鑑字│
│    │                        │      │  第0000000000號鑑定書B3部分）│
├──┼────────────┼───┼───────────────┤
│  │含有甲基安非他命成分之褐│1瓶   │(1)查扣時間、地點同上          │
│    │色液體                  │      │(2)驗餘淨重456.97公克、包裝玻璃│
│    │                        │      │  瓶重802.14公克（內政部警政署│
│    │                        │      │  刑事警察局97年3 月26日刑鑑字│
│    │                        │      │  第0000000000號鑑定書B4部分）│
├──┼────────────┼───┼───────────────┤
│  │甲基安非他命殘渣袋      │1個   │(1)查扣時間、地點同上          │
│    │                        │      │(2)內政部警政署刑事警察局97 年7│
│    │                        │      │  月4 日刑鑑字第0000000000號鑑│
│    │                        │      │  定書C1部分                  │
├──┼────────────┼───┼───────────────┤
│  │安非他命殘渣袋（扣押物品│1個   │查扣時間、地點同上            │
│    │4-11）                  │      │                              │
└──┴────────────┴───┴───────────────┘
附表二：
┌──┬────────────┬───┬───────────────┐
│編號│品名（扣押物品目錄表編號│數量  │       備             註      │
│    │）                      │      │                              │
├──┼────────────┼───┼───────────────┤
│ １ │ChCl3（8-1）            │1瓶   │97年3月2日凌晨0 時30分在彰化縣│
│    │                        │      │員林鎮田中央巷9-11號內鐵皮房舍│
│    │                        │      │及附連圍繞土地查扣            │
├──┼────────────┼───┼───────────────┤
│ ２ │甲醛（8-2）             │1瓶   │查扣時間、地點同上            │
├──┼────────────┼───┼───────────────┤
│ ３ │鹽酸（4-4）             │1瓶   │查扣時間、地點同上            │
├──┼────────────┼───┼───────────────┤
│ ４ │硝酸（8-4）             │1瓶   │查扣時間、地點同上            │
├──┼────────────┼───┼───────────────┤
│ ５ │Ch3cooNa（醋酸鈉即乙酸鈉│1包   │(1)查扣時間、地點同上          │
│    │）                      │      │(2)驗餘淨重164.25公克、包裝塑膠│
│    │                        │      │  袋重13.14 公克（內政部警政署│
│    │                        │      │  97年3月26日刑鑑字第097003789│
│    │                        │      │  8號鑑定書A1部分）           │
├──┼────────────┼───┼───────────────┤
│ ６ │醋酸鈉（1-13）          │2瓶   │查扣時間、地點同上            │
├──┼────────────┼───┼───────────────┤
│ ７ │硫酸鋇（1-14）          │1瓶   │查扣時間、地點同上            │
├──┼────────────┼───┼───────────────┤
│ ８ │Sodium acetate（乙酸鈉）│1瓶   │(1)查扣時間、地點同上          │
│    │（1-15）                │      │(2)驗餘淨重456.41公克、包裝塑膠│
│    │                        │      │  瓶重44.55 公克（內政部警政署│
│    │                        │      │  刑事警察局97年7月4日刑鑑字第│
│    │                        │      │  0000000000號鑑定書A1部分）  │
├──┼────────────┼───┼───────────────┤
│ ９ │Sodium hydroxide（氫氧化│1瓶   │(1)查扣時間、地點同上          │
│    │鈉）（1-15）            │      │(2)驗餘淨重443.29公克、包裝塑膠│
│    │                        │      │  瓶重43.82 公克（內政部警政署│
│    │                        │      │  刑事警察局97年7月4日刑鑑字第│
│    │                        │      │  0000000000號鑑定書A2部分）  │
├──┼────────────┼───┼───────────────┤
│ １０ │Palladium chloride（氯化│2瓶   │(1)查扣時間、地點同上          │
│    │鈀）（1-18）            │      │(2)其中1瓶驗餘淨重0.73公克、包 │
│    │                        │      │  裝塑膠瓶重14.81公克（內政部 │
│    │                        │      │  警政署刑事警察局97年7月4日刑│
│    │                        │      │  鑑字第0000000000號鑑定書）  │
├──┼────────────┼───┼───────────────┤
│  │Ethyl Ether（乙醚）（8-5│1瓶   │(1)查扣時間、地點同上          │
│    │）                      │      │(2)驗餘淨重456.41公克、包裝玻璃│
│    │                        │      │  瓶重235.27公克（內政部警政署│
│    │                        │      │  扣刑事警察局97年7月4日刑鑑字│
│    │                        │      │  第0000000000號鑑定書E1部分）│
├──┼────────────┼───┼───────────────┤
│  │ＮaＣl（氯化鈉）        │2瓶   │97年3月2日下午2時25分許，在上 │
│    │                        │      │開地點查扣                    │
├──┼────────────┼───┼───────────────┤
│  │Sodium Chloride（氯化鈉 │1包   │(1)97年3月2日下午3時在彰化縣員 │
│    │，又稱食鹽）            │      │  林鎮電燈燈號00-0000-00000號 │
│    │                        │      │  旁房舍及附連圍繞土地查扣    │
│    │                        │      │(2)驗餘淨重525.94公克、空包裝塑│
│    │                        │      │  膠袋重17.21 公克（內政部警政│
│    │                        │      │  署刑事警察局97年5月20 日刑鑑│
│    │                        │      │  字第0970067497號鑑定書）    │
├──┼────────────┼───┼───────────────┤
│  │鹽酸                    │1瓶   │查扣時間、地點同上            │
├──┼────────────┼───┼───────────────┤
│  │活性碳殘渣袋（4-5）     │1個   │查扣時間、地點同上            │
├──┼────────────┼───┼───────────────┤
│  │磅秤（4-1）             │1個   │97年3月2日凌晨0 時30分在彰化縣│
│    │                        │      │員林鎮田中央巷9-11號內鐵皮房舍│
│    │                        │      │及附連圍繞土地查扣            │
├──┼────────────┼───┼───────────────┤
│  │電子溫度器檢驗盒（4-2） │1個   │查扣時間、地點同上            │
├──┼────────────┼───┼───────────────┤
│  │含塑膠管之三角錐瓶及過濾│1組   │查扣時間、地點同上            │
│    │漏斗組（4-3）           │      │                              │
├──┼────────────┼───┼───────────────┤
│  │高壓鋼瓶螺絲（4-6）     │1個   │查扣時間、地點同上            │
├──┼────────────┼───┼───────────────┤
│  │電動攪拌器（4-7）       │1組   │查扣時間、地點同上            │
├──┼────────────┼───┼───────────────┤
│  │溫度控制器開關（4-8）   │1組   │查扣時間、地點同上            │
├──┼────────────┼───┼───────────────┤
│  │加溫鍋（4-9）           │1個   │查扣時間、地點同上            │
├──┼────────────┼───┼───────────────┤
│  │防毒面具（5-1）         │2個   │查扣時間、地點同上            │
├──┼────────────┼───┼───────────────┤
│  │燒杯（5-2）             │2個   │查扣時間、地點同上            │
├──┼────────────┼───┼───────────────┤
│  │活性碳（5-3）           │1包   │查扣時間、地點同上            │
├──┼────────────┼───┼───────────────┤
│  │電子秤（含盒子）（5-4、5│1個   │查扣時間、地點同上            │
│    │-5）                    │      │                              │
├──┼────────────┼───┼───────────────┤
│  │ＰＨ試紙（5-6）         │1組   │查扣時間、地點同上            │
├──┼────────────┼───┼───────────────┤
│  │大漏斗（5-7）           │1個   │查扣時間、地點同上            │
├──┼────────────┼───┼───────────────┤
│  │高壓鋼瓶（8-6）         │1瓶   │查扣時間、地點同上            │
├──┼────────────┼───┼───────────────┤
│  │大漏斗（1-1）           │1個   │查扣時間、地點同上            │
├──┼────────────┼───┼───────────────┤
│  │大量杯（1-2）           │1個   │查扣時間、地點同上            │
├──┼────────────┼───┼───────────────┤
│  │小量杯（1-3）           │1個   │查扣時間、地點同上            │
├──┼────────────┼───┼───────────────┤
│  │小量杯（玻璃）（1-4）   │1個   │查扣時間、地點同上            │
├──┼────────────┼───┼───────────────┤
│  │小漏斗（1-5）           │1個   │查扣時間、地點同上            │
├──┼────────────┼───┼───────────────┤
│  │大量杯（玻璃）（1-6）   │1個   │查扣時間、地點同上            │
├──┼────────────┼───┼───────────────┤
│  │大漏斗（玻璃蒸餾瓶）（  │1個   │查扣時間、地點同上            │
│    │1-7 ）                  │      │                              │
├──┼────────────┼───┼───────────────┤
│  │玻璃棒（1-8）           │1支   │查扣時間、地點同上            │
├──┼────────────┼───┼───────────────┤
│  │鐵湯匙（1-9）           │1支   │查扣時間、地點同上            │
├──┼────────────┼───┼───────────────┤
│  │紙杯（1-10）            │1個   │查扣時間、地點同上            │
├──┼────────────┼───┼───────────────┤
│  │濾紙（1-11）            │4盒   │查扣時間、地點同上            │
├──┼────────────┼───┼───────────────┤
│  │酸鹼檢測試紙（1-12）    │1盒   │查扣時間、地點同上            │
├──┼────────────┼───┼───────────────┤
│  │高壓鋼瓶（1-16）        │1罐   │查扣時間、地點同上            │
├──┼────────────┼───┼───────────────┤
│  │瓦斯爐（1-17）          │1臺   │查扣時間、地點同上            │
├──┼────────────┼───┼───────────────┤
│  │調整器（2-1）           │1組   │查扣時間、地點同上            │
├──┼────────────┼───┼───────────────┤
│  │調整器（含管子）（2-2） │1組   │查扣時間、地點同上            │
├──┼────────────┼───┼───────────────┤
│  │篩子（2-5）             │1個   │查扣時間、地點同上            │
├──┼────────────┼───┼───────────────┤
│  │湯匙（2-6）             │1支   │查扣時間、地點同上            │
├──┼────────────┼───┼───────────────┤
│  │夾鍊袋（2-7）           │1包   │查扣時間、地點同上            │
├──┼────────────┼───┼───────────────┤
│  │含安非他命結晶盛裝盤、  │1組   │查扣時間、地點同上            │
│    │刮刀、湯匙組（4-12）    │      │                              │
├──┼────────────┼───┼───────────────┤
│  │安非他命分裝盆（4-13）  │1個   │查扣時間、地點同上            │
├──┼────────────┼───┼───────────────┤
│  │氫氣高壓鋼瓶（4-14）    │1瓶   │查扣時間、地點同上            │
├──┼────────────┼───┼───────────────┤
│  │安非他命結晶盛裝盤（4-15│1組   │查扣時間、地點同上            │
│    │）                      │      │                              │
├──┼────────────┼───┼───────────────┤
│  │抽水幫浦總成（4-16）    │1組   │查扣時間、地點同上            │
├──┼────────────┼───┼───────────────┤
│  │玻璃大燒杯（含塑膠管）（│1組   │查扣時間、地點同上            │
│    │4-17）                  │      │                              │
├──┼────────────┼───┼───────────────┤
│  │ＰＨ試驗紙（13-2）      │1盒   │查扣時間、地點同上            │
├──┼────────────┼───┼───────────────┤
│  │研磨缽棒組（13-3）      │1組   │查扣時間、地點同上            │
└──┴────────────┴───┴───────────────┘
附表三：
┌──┬────────────┬───┬───────────────┐
│編號│品名（扣押物品目錄表編號│數量  │        備          註        │
│    │）                      │      │                              │
├──┼────────────┼───┼───────────────┤
│ １ │ＵＰＳ不斷電電源供應器  │2個   │(1)97年3月2日凌晨0時30分許在彰 │
│    │（4-10）                │      │  化縣員林鎮田中央巷9-11號內鐵│
│    │                        │      │  皮房舍及附連圍繞土地查扣    │
│    │                        │      │(2)非製造甲基安非他命所必須之物│
│    │                        │      │  （本院電話紀錄）            │
├──┼────────────┼───┼───────────────┤
│ ２ │生活照片（2-8）         │20張  │查扣時間、地點同上            │
│    │                        │      │                              │
├──┼────────────┼───┼───────────────┤
│ ３ │ＡＳＵＳ手提電腦（4-19）│1臺   │查扣時間、地點同上            │
├──┼────────────┼───┼───────────────┤
│ ４ │車牌號碼3952-LH號自小客 │1輛   │97年3月2日凌晨0 時30分許在彰化│
│    │車（9-1）               │      │縣員林鎮田中央巷9-11號外查扣  │
├──┼────────────┼───┼───────────────┤
│ ５ │現金（9-2）             │新臺幣│97年3月2日凌晨0 時30分許在彰化│
│    │                        │51319 │縣員林鎮田中央巷9-11號外車牌號│
│    │                        │元    │碼3952-LH號自用小客車內查扣   │
├──┼────────────┼───┼───────────────┤
│ ６ │遙控器及鑰匙（9-3）     │1組   │查扣時間、地點同上            │
├──┼────────────┼───┼───────────────┤
│ ７ │丁○○之皮包（9-4）     │2個   │查扣時間、地點同上            │
├──┼────────────┼───┼───────────────┤
│ ８ │金鍊子（9-5）           │1條   │查扣時間、地點同上            │
├──┼────────────┼───┼───────────────┤
│ ９ │丁○○國民身分證（9-6） │1張   │查扣時間、地點同上            │
├──┼────────────┼───┼───────────────┤
│ １０ │丁○○機車駕駛執照（9-7 │1張   │查扣時間、地點同上            │
│    │）                      │      │                              │
├──┼────────────┼───┼───────────────┤
│ 11 │化學藥品ＭＥＮＴＨＯＬ（│1瓶   │(1)97年3月2日中午12時20分許在彰│
│    │11-1）                  │      │  化縣員林鎮○○街15巷15號查扣│
│    │                        │      │(2)非製造甲基安非他命所必須之物│
│    │                        │      │  （本院電話紀錄）            │
├──┼────────────┼───┼───────────────┤
│ 12 │行動電話（11-2）        │2支   │查扣時間、地點同上            │
├──┼────────────┼───┼───────────────┤
│ 13 │96年收支簿（12-1）      │1本   │97年3月2日下午1時5分許在彰化縣│
│    │                        │      │員林鎮○○路○段537號查扣      │
├──┼────────────┼───┼───────────────┤
│ 14 │97年收支簿（12-2）      │1本   │查扣時間、地點同上            │
├──┼────────────┼───┼───────────────┤
│ 15 │淡黃色粉末（13 -4 ）    │1包   │(1)97年3月2日下午2時25分許在彰 │
│    │                        │      │  化縣員林鎮田中央巷9-11號內鐵│
│    │                        │      │  皮房舍及附連圍繞土地查扣    │
│    │                        │      │(2)驗餘淨重0.0896公克（行政院衛│
│    │                        │      │  生署草屯療養院草療鑑字第0970│
│    │                        │      │  002359號鑑定書）            │
├──┼────────────┼───┼───────────────┤
│ 16 │改造獵槍（經鑑定無殺傷力│1支   │97年3月2日下午3 時許在彰化縣員│
│    │、含狙擊鏡）            │      │林鎮電燈燈號00-0000-00000 號旁│
│    │                        │      │房舍及附連圍繞土地查扣        │
├──┼────────────┼───┼───────────────┤
│ 17 │假子彈                  │1罐   │查扣時間、地點同上            │
├──┼────────────┼───┼───────────────┤
│  │鋼珠彈                  │3罐   │查扣時間、地點同上            │
└──┴────────────┴───┴───────────────┘


司法院資訊處製作；財團法人民間司法改革基金會備份。
